臺灣臺北地方法院民事判決　　　　　　　94年度訴字第4504號
原　　　告　台北國際商業銀行股份有限公司
法定代理人　戊○○
訴訟代理人　己○○
被　　　告　丙○○
　　　　　　乙○○
　　　　　　丁○○
　　　　　　甲○○
　　　　　　　　　　　樓
上列當事人間請求清償借款事件，本院於中華民國94年9月28日
言詞辯論終結，判決如下：
    主      文
被告丙○○應給付原告新台幣貳拾捌萬肆仟肆佰柒拾玖元及如附
表一所示之利息、違約金。
被告丙○○、乙○○應連帶給付原告新台幣貳拾萬陸仟貳佰玖拾
肆元及如附表二所示之利息、違約金。
被告丙○○、丁○○應連帶給付原告新台幣貳拾捌萬伍仟肆佰
拾貳元及如附表三所示之利息、違約金。
被告丙○○、甲○○應連帶給付原告新台幣壹拾柒萬貳仟零拾
捌元及如附表四所示之利息、違約金。
訴訟費用由被告丙○○負擔十分之三，由被告丙○○、乙○○連
帶負擔十分之二，由被告丙○○、丁○○連帶負擔十分之三，由
被告丙○○、甲○○負擔十分之二。
    事實及理由
甲、程序方面：
  一按當事人得以合意定第一審管轄法院，但以關於由一定法律
    關係而生之訴訟為限，前項合意，應以文書為之，民事訴訟
    法第24條定有明文。依兩造所簽訂之借據約定書第13條約定
    ，兩造合意以原告之總行所在地（設台北市中山區○○○路
    ○段36號）之法院為本契約涉訟時之第一審管轄法院，是以
    原告向本院提起本件清償借款之訴，核與首揭規定，尚無不
    合。
  二本件被告未於言詞辯論期日到場，核無民事訴訟法第386 條
    所列各款情形，應依原告之聲請，由其一造辯論而為判決。
乙、實體方面：
  一原告起訴主張：(一)被告丙○○於民國91年11月29日向原告借
    款新台幣（下同）40萬元，約定借款期間自91年11月29日起
    至98年11月29日止，利息依原告之基本放款利率減碼年率1.
    075%按月計算，嗣隨原告基本放款利率機動調整（目前為週
    年利率7.365%），自借款日起以1個月為1期共分84期，本息
    按月平均攤還，逾期清償在6個月以內者，按上開利率10%，
    超過六個月者，按上開利率20%計付違約金，如逾期不履行
    ，視為全部到期，被告僅繳付本息至94年4月10日止，依上
    開約定，借款視為全部到期，尚積欠本金284,47 9元；(二)被
    告丙○○以被告乙○○為連帶保證人，於91年11月29日向原
    告借款29萬元，約定借款期間自91年11月29日起至98年11月
    29日止，利息按原告之基本放款利率減碼年率1.075%按月計
    算，嗣隨原告基本放款利率機動調整（目前為週年利率7.
    365%），自借款日起以1個月為1期共分84期，本息按月平
    均攤還，逾期清償在6個月以內者，按上開利率10%，超過6
    個月者，按上開利率20%計付違約金，如逾期不履行，視為
    全部到期，被告丙○○僅繳付本息至94年4月10日止，依上
    開約定，借款視為全部到期，尚積欠本金206,294元，被告
    乙○○為連帶保證人，依約應負連帶清償責任；(三)被告丙○○以被告丁○○為連帶保證人，於92年1月27日向原告借款
    39萬元，約定借款期間自92年1月30日起至99年1月30日止，
    利息依原告之基本放款利率減碼年率0.975%按月計算，嗣隨
    原告基本放款利率機動調整（目前為週年利率7.465%），自
    借款日起以1個月為1期共分84期，本息按月平均攤還，逾期
    清償在6個月以內者，按上開利率10%，超過6個月者，按上
    開利率20%計付違約金，如逾期不履行，視為全部到期，被
    告丙○○僅繳付本息至94年4月10日止，依上開約定，借款
    視為全部到期，尚積欠本金285,432元，被告丁○○為連帶
    保證人，依約應負連帶清償責任；(四)被告丙○○以被告甲○○為連帶保證人，於92年1月27日簽訂借據向原告借款235,
    000元，約定借款期間自92年1月30日起至99年1月30日止，
    利息依原告之基本放款利率減碼年率0.975%按月計算，嗣隨
    原告基本放款利率機動調整（目前為週年利率7.465%），自
    借款日起以1個月為1期共分84期，本息按月平均攤還，逾期
    清償在6個月以內者，按上開利率10%，超過6個月者，按上
    開利率20%計付違約金，如逾期不履行，視為全部到期，被
    告丙○○僅繳付本息至94年4月10日止，依上開約定，借款
    視為全部到期，尚積欠本金172,038元，被告甲○○為連帶
    保證人，依約應負連帶清償責任。上開欠款迭經催討被告迄
    未清償，為此提起本訴訟等情。並聲明：如主文第1-4項所
    示。
    被告未於言詞辯論期日到場，亦未提出書狀作何聲明或陳述
    。
  二本件原告主張之事實，已據其提出借據暨約定書影本、放款
    債務明細查詢、單筆放款繳息狀況查詢單、放款轉帳支出傳
    票影本、轉帳收入傳票影本為證，核屬相符，被告雖不於言
    詞辯論期日到場爭執，亦不提出書狀答辯以供本院參酌，惟
    依上開證據，已堪信原告之主張為真實。
  三按借用人應於約定期限內，返還與借用物種類、品質、數量
    相同之物；遲延之債務，以支付金錢為標的者，債權人得請
    求依法定利率計算之遲延利息，但約定利率較高者，仍從其
    約定；當事人得約定債務人不履行債務時，應支付違約金，
    民法第478條、第233條第1項、第250條第1項分別定有明文
    。又按連帶保證債務之所謂連帶，係指保證人與主債務人負
    同一債務，對於債權人各負全部給付之責任而言，此參照民
    法第272條第1項規定連帶債務之文義甚明。依此，連帶保證
    債務對債權人而言，與連帶債務相同，依民法第273條第1項
    規定，連帶債務之債權人，得對債務人中之一人或數人，同
    時或先後請求全部或一部之給付。又連帶保證人雖應負連帶
    債務而喪失先訴及檢索抗辯權，然仍不失為保證債務之一種
    ，依民法第740條規定，保證債務，除契約另有訂定外，包
    含主債務之利息、違約金、損害賠償及其他從屬於主債務之
    負擔。經查，原告主張被告丙○○未依約還款，已如前述，
    被告乙○○、丁○○、甲○○就上開債務既為被告丙○○之
    連帶保證人，自應就系爭借款債務負連帶清償之責。從而，
    原告依消費借貸及連帶保證之法律關係請求被告連帶給付如
    主文第1-4項所示之本金、利息及違約金為有理由，應予准
    許。
據上論結，本件原告之訴為有理由，依民事訴訟法第385條第1項
前段、第78條、第85條第1項但書、第2項、第390條第2項，判決
如主文。
中　　華　　民　　國　　94　　年　　9 　　月　　29　　日
                  民事第四庭法  官  劉又菁
以上為正本係照原本作成
如對本判決上訴須於判決送達後20日內向本院提出上訴狀
中　　華　　民　　國　　94　　年　　9 　　月　　29　　日
                            書記官  楊勝欽
